臺灣屏東地方法院刑事判決　　　　　　　 96年度訴字第272號
公　訴　人　臺灣屏東地方法院檢察署檢察官
被　　　告　甲○○
　　　　　　　　　　現在臺灣高雄第二監獄執行中
上列被告因違反毒品危害防制條例案件，經檢察官提起公訴（96
年度毒偵字第219 號、96年度毒偵字第221 號），被告就被訴事
實為有罪之陳述，本院裁定行簡式審判程序，判決如下：
    主  文
甲○○施用第一級毒品，累犯，處有期徒刑捌月。又施用第二級
毒品，累犯，處有期徒刑陸月。又施用第一級毒品，累犯，處有
期徒刑捌月。應執行有期徒刑壹年捌月。
    事  實
一、甲○○前於民國93年間因竊盜等案件，經本院以93年度易字
    第282 號判決判處有期徒刑10月、4 月，應執行有期徒刑1
    年1 月確定，自93年7 月12日起入監服刑；復於同年間因違
    反毒品危害防制條例等案件，經本院以93年度訴字第703 號
    判決判處有期徒刑1 年、7 月，應執行有期徒刑1 年5 月確
    定，上開有期徒刑嗣經本院以94年度聲字第166 號裁定應執
    行有期徒刑2 年4 月，迄95年1 月6 日因縮短刑期假釋出監
    ，而於95年6 月21日縮刑期滿未經撤銷假釋以視為執行完畢
    論。另其於91年間因施用毒品案件，經本院以91年度毒聲字
    第267 號裁定送觀察、勒戒後，認無繼續施用毒品之傾向，
    由臺灣屏東地方法院檢察署檢察官於91年4 月8 日以91年度
    毒偵字第258 號不起訴處分確定，而於91年4 月9 日觀察、
    勒戒執行完畢釋放。
二、甲○○猶不知悛悔，於觀察、勒戒執行完畢釋放後5 年內，
    復基於施用第一級毒品海洛因之犯意，於95年8 月5 日晚間
    某時，在屏東縣崁頂鄉○○路友人住處，以將第一級毒品海
    洛因加水再以注射針筒注入體內之方式，施用第一級毒品海
    洛因1 次，嗣於95年8 月7 日21時許，因形跡可疑為警在屏
    東縣崁頂鄉○○路崁頂鄉公所前攔檢，經其同意採尿送驗而
    查獲。
三、甲○○另基於施用第二級毒品甲基安非他命之犯意，於95年
    8 月20日10時許，在屏東縣潮州鎮中正公園之廁所內，以將
    第二級毒品甲基安非他命置於燈泡內加熱燒烤再吸食所產生
    煙霧之方式，施用第二級毒品甲基安非他命1 次。甲○○另
    基於施用第一級毒品海洛因之犯意，於95年8 月21日21時許
    ，在屏東縣屏東市○○里○○路旁之產業道路處，以將第一
    級毒品海洛因加水再以注射針筒注入體內之方式，施用第一
    級毒品海洛因1 次，旋於95年8 月21日22時10分許，因形跡
    可疑為警在屏東縣屏東市○○里○○路旁之產業道路攔檢，
    經其同意採尿送驗而查獲。
四、案經屏東縣警察局屏東分局分別報請臺灣屏東地方法院檢察
    署檢察官偵查起訴。
    理  由
一、本件被告甲○○所犯係死刑、無期徒刑、最輕本刑為3 年以
    上有期徒刑以外之罪，其於準備程序中就被訴事實為有罪之
    陳述，經法官告知簡式審判程序之旨，並聽取當事人之意見
    後，本院認為適宜由受命法官獨任進行簡式審判程序。
二、上揭事實，業據被告甲○○於警詢時、偵查中及本院審理時
    坦承不諱，且被告為警於95年8 月7 日21時30分所採集之尿
    液檢體，經送請臺灣檢驗科技股份有限公司以酵素免疫分析
    法及氣相層析質譜儀法檢驗，結果呈嗎啡陽性反應；又被告
    為警於95年8 月22日1 時40分所採集之尿液檢體，經送請上
    開公司以上開方法檢驗，結果呈甲基安非他命及嗎啡陽性反
    應，有上開公司濫用藥物尿液檢驗報告2 紙（分別見屏警分
    偵字第00950045133 號卷、屏警分刑字第00950043056 號卷
    第6 頁）在卷足憑，堪信被告上開自白確與事實相符。再被
    告先前如事實欄所載，其於91年間因施用毒品案件，經本院
    以91年度毒聲字第267 號裁定送觀察、勒戒後，認無繼續施
    用毒品之傾向，由臺灣屏東地方法院檢察署檢察官於91年4
    月8 日以91年度毒偵字第258 號不起訴處分確定，而於91年
    4 月9 日觀察、勒戒執行完畢釋放等情，有臺灣屏東地方法
    院檢察署檢察官91年度毒偵字第258 號不起訴處分書1 紙（
    見96年度毒偵字第219 號卷第8 頁）、全國施用毒品案件紀
    錄表及臺灣高等法院被告前案紀錄表在卷足憑，本件事證已
    臻明確，被告於觀察、勒戒執行完畢釋放後5 年內，再犯本
    件施用第一級毒品海洛因、第二級毒品甲基安非他命之犯行
    洵堪認定。
三、查海洛因為毒品危害防制條例第2 條第2 項第1 款明定之第
    一級毒品；甲基安非他命為同條例第2 條第2 項第2 款明定
    之第二級毒品，均不得持有及施用，核被告甲○○所為，係
    犯該條例第10條第1 項之施用第一級毒品罪及同條第2 項之
    施用第二級毒品罪。其施用前持有第一級毒品海洛因及第二
    級毒品甲基安非他命之低度行為，應分別為其施用第一級毒
    品海洛因及第二級毒品甲基安非他命之高度行為所吸收，不
    另論罪。被告所犯施用第一級毒品罪、施用第二級毒品罪3
    罪間，犯意個別、行為互殊，應予分論併罰。被告前於93年
    間因竊盜等案件，經本院以93年度易字第282 號判決判處有
    期徒刑10月、4 月，應執行有期徒刑1 年1 月確定，自93年
    7 月12日起入監服刑；復於同年間因違反毒品危害防制條例
    等案件，經本院以93年度訴字第703 號判決判處有期徒刑1
    年、7 月，應執行有期徒刑1 年5 月確定，上開有期徒刑嗣
    經本院以94年度聲字第166 號裁定應執行有期徒刑2 年4 月
    ，迄95年1 月6 日因縮短刑期假釋出監，而於95年6 月21日
    縮刑期滿未經撤銷假釋以視為執行完畢論等情，有臺灣高等
    法院被告前案紀錄表1 份在卷可稽，其於受徒刑之執行完畢
    ，5 年以內故意再犯本件有期徒刑以上之罪，為累犯，所犯
    3 罪均應依刑法第47條之規定加重其刑。爰審酌被告前經觀
    察、勒戒後，仍未戒斷其施用毒品之惡習，並參酌其素行狀
    況、犯罪之動機、目的、手段、所生戕害其身心情形及犯罪
    後坦承犯行，態度尚非惡劣等一切情狀，分別就其施用第一
    級毒品海洛因及第二級毒品甲基安非他命犯行，量處如主文
    所示之刑，並定其應執行之刑，以資懲儆。
據上論斷，應依刑事訴訟法第299 條第1 項前段、第273 條之1
第1 項，毒品危害防制條例第10條第1 項、第2 項，刑法第11條
前段、第47條、第51條第5 款，判決如主文。
本案經檢察官陳川傑到庭執行職務。
中　　華　　民　　國　　96　　年　　4 　　月　　24　　日
                  刑事第五庭    法  官  林家聖
以上正本證明與原本無異。
如不服本判決應於收受本判決送達後10日內向本院提出上訴書狀
，其未敘述上訴理由者，並得於提起上訴後10日內向本院補提理
由書狀（均須按他造當事人之人數附繕本）「切勿逕送上級法院
」
                                書記官  陳蓉柔
中　　華　　民　　國　　96　　年　　4 　　月　　24　　日
附錄本判決論罪科刑法條全文：
毒品危害防制條例第10條
施用第一級毒品者，處六月以上五年以下有期徒刑。
施用第二級毒品者，處三年以下有期徒刑。
